# 母公司与子公司同时持股孙公司的合并转换

提问人：cyq0818 时间：2017-02-14 15:50:14
请教陈版，审计中碰到一个问题，A公司原来持有B公司20%股权，按权益法计入长期股权投资，A公司的股东是两个国有部门X和Y， 2016 年 12 月X把它持有的C公司100%股权无偿划拨给A，C公司持有B公司15.4%的股权，按成本法计入可供出售金融资产。这样，A公司直接持有C公司100%股权，A公司间接持有B公司35.4%股权，在合并报表上，C公司的可供出售金融资产以怎样的方式转换为以权益法计量的长期股权投资？

回答人：chenyiwei
在编制A的合并报表时，应首先将C账面上对B的15.4%股权投资调整到长期股权投资，再对其按权益法进行模拟调整。但具体的处理还要注意区分A取得C的控制权是否为同一控制下合并而有不同。

提问人：cyq0818 时间：2017-02-14 20:08:22
因为A公司股东X和Y都是政府部门，是由于政策调整，导致X把股权划拨给A，所以我们认为是属于非同一控制下的企业合并，如陈版您说，将C对B按权益法进行模拟调整，是指按完全权益法在C取得B的15.4%股权时按公允价值进行重新计算吗？

回答人：chenyiwei
如果确定为非同一控制下合并，则可以如你所理解。但从你说的情况看，不排除该合并是同一控制下合并的可能性。

提问人：cyq0818 时间：2017-02-27 17:46:32
陈版，我还有个疑问，在将C账面对B的15.4%股权进行模拟调整时，产生的按持股比例计算应享有的份额是计入投资收益还是资本公积，按我的理解不应该影响损益的，但又没有找到文件支撑。

回答人：chenyiwei
如果A合并C是同一控制下合并，则全部调整投资收益，并需将该权益法核算追溯前期。如果A合并C是非同一控制下合并，则对C持有的15.4%部分自购买日起进行权益法调整，调整的影响也是计入投资收益。